【裁判字號】    89,訴,570
【裁判日期】    890718
【裁判案由】    懲治走私條例
【裁判全文】
臺灣臺南地方法院刑事判決                          八十九年度訴字第五七號
    公  訴  人  臺灣台南地方法院檢察署檢察官
    被      告  丁○○
    被      告  丙○○
    被      告  戊○○
    被      告  乙○○
右列被告等因違反懲治走私條例案件，經檢察官提起公訴 (八十九年度偵字第五０四
三號)，及移送併辦（八十九年度偵字第五七０四號）本院判決如左：
    主  文
丁○○共同私運管制物品進口逾公告數額，處有期徒刑捌月，緩刑肆年。
丙○○共同私運管制物品進口逾公告數額，處有期徒刑陸月，緩刑肆年。
戊○○共同私運管制物品進口逾公告數額，處有期徒刑陸月，緩刑肆年。
乙○○共同私運管制物品進口逾公告數額，處有期徒刑陸月，緩刑肆年。
    事  實
一、丁○○係「金波興七號」漁船之船長，與船員丙○○、戊○○、乙○○共同於八
    十九年四月十五日晚上十一時三十分許駕駛金波興七號漁船由高雄縣蚵子寮港出
    海，至高雄縣蚵子寮西方外海約四十哩處，丁○○即以無線電話向某不詳船名貨
    船聯絡接運完稅價格逾十萬元之未稅洋菸七星牌（MILD SEVEN）九萬三千包、七
    星牌（SEVEN STARS）三萬五千包、大衛杜夫牌三萬九千五百包，七星牌（MILD
    SEVEN）六萬六千九百八十包，於八十九年四月十七日下午四時十分許私運上開
    未稅洋菸至高雄縣梓官鄉蚵仔寮港漁市場前碼頭為臺灣臺南地方法院檢察署檢察
    官指揮行政院海岸巡防署海洋巡防總局第四海巡隊當場查獲，扣得對講機一台，
    並起出上開未稅洋菸。
二、案經行政院海岸巡防署海洋巡防總局第四海巡隊報告臺灣臺南地方法院檢察署檢
    察官偵查起訴。
    理  由
一、訊據被告丁○○坦承右揭犯行，被告丙○○、戊○○、乙○○固坦承於右揭時、
    地擔任「金波興七號」漁船之船員，惟矢口否認有何違反懲治走私條例之犯行，
    均辯稱：渠等未幫忙搬運，且事先亦不知情等語。經查：右開犯罪事實，業據被
    告丁○○、丙○○、戊○○及乙○○分別於警訊、檢察官訊問時坦承均有參與搬
    運上開走私洋菸，且渠等所稱互核相符，足見被告四人確有共同搬運而走私洋菸
    。至被告三人於出海前雖不知此次出海之目的係走私洋菸，然亦無解於渠等嗣後
    共同走私犯行之成立。此外，復有未稅洋菸七星牌（MILD SEVEN）九萬三千包、
    七星牌（SEVEN STARS）三萬五千包、大衛杜夫牌三萬九千五百包，七星牌（
    MILD SEVEN）六萬六千九百八十包及對講機一台扣案可資佐證，且扣案未稅洋菸
    之完稅價格為三百六十萬二千六百零二元，此有財政部高雄關稅局傳真一紙附卷
    可參，本件事證明確，被告等犯行洵堪認定，應依法論科。
二、按扣案之洋菸，係行政院七十九年三月三十日依懲治走私條例第二條第四項公告
    管制進口之丙項物品，凡自中華民國自由地區以外私運該項管制物品進入本國自
    由地區者，其總額由海關比照緝獲時之完稅價格計算超過十萬元者，應依同條例
    第二條第一項論處。經查本件被告丁○○、丙○○、戊○○及乙○○此次走私進
    口之洋菸，其總額由海關比照緝獲時之完稅價格計算達三百六十萬二千六百零二
    元，此有財政部關稅局上開傳真在卷可憑。核被告四人所為，係犯懲治走私條例
    第二條第一項之罪。被告四人間，有犯意之聯絡及行為之分擔，皆為共同正犯。
    又臺灣臺南地方法院檢察署於八十九年五月十六日以甲○清謙八九偵五七０四字
    第二八九０五號函移送併辦審理該署八十年度偵字第五七０四號案件，與前揭論
    罪部分為相同事實，本院業已審究如上。爰審酌被告四人之犯罪目的、手段、品
    行、智識程度、生活狀況、因一時貪慾圖利，致罹刑章、從事走私、破壞國家之
    經濟、行為之分工、走私之數額、被告等走私之洋菸甫進入臺灣陸地，即為警查
    獲，所生實害非大，被告丙○○、戊○○、乙○○三人犯罪後仍多所辯解、避重
    就輕、態度尚非良好等一切情狀，量處如主文所示之刑，以資懲儆。又被告丁○○、丙○○、戊○○、乙○○四人前均未曾受有期徒刑以上刑之宣告，此有臺灣
    高等法院被告全國前案紀錄表四份附卷可稽，渠等因一時失慮，致罹刑典，經此
    偵、審教訓，當知所警惕，信無再犯之虞，爰併宣告緩刑四年，以啟自新。此外
    ，扣案之漁用對講機一台及未稅洋菸七星牌（MILD SEVEN）九萬三千包、七星牌
    （SEVEN STARS）三萬五千包、大衛杜夫牌三萬九千五百包，七星牌（MILD
    SEVEN ）六萬六千九百八十包，因不能證明係被告丁○○、丙○○、戊○○、乙○○等人所有，爰不予宣告沒收，附此敘明。
據上論斷，應依刑事訴訟法第二百九十九條第一項前段、第二十八條、懲治走私條例
第二條第一項、刑法第十一條前段、第七十四條第一款、判決如主文。
本案經檢察官李宗榮到庭執行職務。
中    華    民    國      八十九        年      七      月      十八    日
                                  臺灣臺南地方法院刑事第二庭
                                      審判長法  官
                                            法  官
                                            法  官
右正本證明與原本無異。
如不服本判決，應於判決送達後十日內，向本院提出上訴狀。
                                   書記官
中    華    民    國      八十        年              月              日
附錄本案論罪科刑法條全文：
懲治走私條例第二條第一項：
私運管制物品進口、出口逾公告數額者，處七年以下有期徒刑，得併科新台幣二十萬
元以下罰金。


司法院資訊處製作；財團法人民間司法改革基金會備份。
